【裁判字號】    92,聲再,3
【裁判日期】    920317
【裁判案由】    聲請再審
【裁判全文】
台灣高等法院花蓮分院刑事裁定                        九十二年度聲再字第三號
    聲請再審人
    即受判決人  甲○○
右列聲請人因賭博案件，對於本院中華民國九十一年度上易字第一五Ｏ號，中華民國
九十一年九月十三日確定判決（第一審案號：台灣花蓮地方法院九十年度易字第四九
二號、台灣花蓮地方法院檢察署九十年偵字第五三五號），聲請再審，本院裁定如左
：
    主  文
再審之聲請駁回。
    理  由
一、再審聲請意旨略以：聲請人於本院中華民國九十一年九月十三日（九十一年度上
    易字第一五Ｏ號）判決確定後，發現以下確實之新證據，茲依刑事訴訟法第四百
    二十條第一項第六款聲請再審：
（一）１．蔡德隆自承該供人賭博處係其房子，被告雖曾有意為女朋友在該住處租房
      子，但並未實際承租，更未有租房子供他人賭博之行為，有被告與蔡德隆之對
      話錄音譯文一份可資證明。２．蔡德隆之妻（綽號阿雪）於本案一、二審判決
      時仍在案發現場經營賭博，有被告委請友人邀約阿雪賭博之對話錄音帶及譯文
      一份可以證明。３．如被告僅向蔡德隆承租該屋二樓之一號房間而已，又何可
      能準備近五十六付之撲克牌？
（二）１．原審調查結果認定蔡品子開門讓賭客進入，而蔡品子係蔡德隆之胞姐，衡
      情該賭場應係由蔡德隆所經營。２．又原審認定蔡德隆、蔡品子二人翻異前詞
      為臨訟迴護之詞，則對本件最重要之犯罪情節疏未查證。３．又一、二審判決
      均認定在該犯罪現場所查獲之電眼一組及監視電視機一台為蔡德隆所有，則本
      案賭場應屬蔡德隆經營，始合經驗法則。
（三）本案雖經被告於警訊中自白，但自白業據被告辯解在卷，係因為配合警方偵辦
      羅義松遭強盜取財乙案，乃對羅某指述「經營賭場」乙節未予爭執，該自白與
      事實不符。
二、按刑事訴訟法第四百二十條第一項第六款所謂發見確實之新證據，係指該證據於
    事實審法院判決前已經存在，為法院、當事人所不知，不及調查斟酌，至其後始
    行發見，且就證據本身形式上觀察，因不以絕對不須經過調查程序為條件，但必
    須顯然可認為足以動搖原有罪確定判決，而為受判決人無罪、免訴、免刑或輕於
    原判決所認罪名之判決者為限。此受理聲請再審之最後事實審法院，應就聲請再
    審理由之所謂「新證據」，是否具備事實審判決前已經存在，為法院、當事人所
    不知，事後方行發見之「嶄新性」，及顯然可認足以動搖原有罪確定判決，應為
    無罪、免訴、免刑或輕於原判決罪名之「顯然性」二要件，加以審查，為判斷應
    否准予開始再審之準據，最高法院八十五年台抗字第三Ｏ八號裁判意旨可參。經
    查：本件再審聲請意旨所指證據（一）１部分，係於判決確定後始作成之對話錄
    音及譯文，依前揭裁判意旨，即與該條第六款所規定之情形不符，應予駁回。
三、又刑事訴訟法所謂再審經裁定駁回後，不得更以同一原因聲請者，係指就聲請再
    審之原因事實已為「實體上」之裁判者而言，最高法院二十五年抗字第二九二號
    判例意旨參照。經查：本件再審聲請意旨所指證據（一）２、３、（三）部分，
    業經本院九十一年度聲再字第五一號，以「與本案於案發時係由何人經營賭場
    」之關鍵事實之判斷無涉，至於聲請意旨（二）部分業經原確定判決於判決理由
    中詳予說明，聲請人據以聲請再審，亦非法之所許，應予駁回。
四、綜上所述，本件再審聲請為無理由，應予駁回。爰依刑事訴訟法第四百三十四條
    ，裁定如主文。
中        華          民       國       九十二年      三    月   十七 日
                                  審判長法官    謝  志  揚
                                        法官    莊  謙  崇
                                        法官    陳  淑  媛
右正本證明與原本無異。
本件不得抗告。
                                      書記官    邱  廣  譽
中        華          民         國       九十二年      三    月   十七 日


司法院資訊處製作；財團法人民間司法改革基金會備份。
